臺灣彰化地方法院彰化簡易庭民事簡易判決
111年度彰簡字第391號
原      告  中龍租賃有限公司

法定代理人  莊協龍  
訴訟代理人  廖國竣律師
            王博鑫律師
            洪瑋彬律師
被      告  朱豪傑  

兼  上一人
法定代理人  朱哲文  
            高健平  
被      告  洪淳修  
上列當事人間清償債務事件，本院於民國111年10月19日言詞辯
論終結，判決如下：
    主      文
被告乙○○、丙○○應連帶給付原告新臺幣260,190元，及自民國111
年6月24日起至清償日止，按週年利率百分之5計算之利息。
前項被告乙○○應給付原告之金額（含本金及利息），被告甲○○、
丁○○應各與被告乙○○負連帶給付責任。
前2項給付，如有任一被告給付時，其他被告於該給付範圍內同
免給付責任。
原告其餘之訴駁回。
訴訟費用由被告連帶負擔百分之56，餘由原告負擔。
本判決原告勝訴部分得假執行。
    事實及理由
一、本件被告經合法通知，無正當理由未於言詞辯論期日到場，
    核無民事訴訟法第386條所列各款情形，爰依原告之聲請，
    由其一造辯論而為判決。
二、原告起訴主張：
　㈠被告乙○○於民國110年10月13日邀同被告丙○○擔任連帶保證人
    向原告承租訴外人禾瑪租賃車業有限公司（下稱禾馬公司）
    所有車牌號碼000-0000號租賃小客車（下稱系爭車輛），兩
    造簽訂中華民國小客車租賃定型化契約書（下稱系爭租約）
    ，約定租金每日新臺幣（下同）2,000元，租期自110年10月
    13日下午9時30分起至同年月18日21時30分，又經被告續租3
    日，原告交付系爭車輛與被告乙○○。詎被告乙○○於同年月20
    日16時35分許，駕駛系爭車輛沿彰化縣伸港鄉新港村中興路
    1段由北往南方向行駛，欲左轉建興路時，因操作不慎衝出
    道路自撞，致系爭車輛車體受損。原告支出：①系爭車輛維
    修費用：系爭車輛零件維修費用338,700元，包含零件費用
    為223,900元、工資費用為71,200元、塗裝費用43,600元。②
    訴外人禾瑪公司因系爭車輛受損維修，無法繼續使用收益達
    3個月，所受之營業損失81,000元，業經原告給付予禾瑪公
    司。③依系爭租約第9條第2項規定，系爭車輛維修3個月，是
    被告乙○○應賠償原告該期間百分之70租金，且以30日計算，
    總計為42,000元（計算式：租金2,000元×30日×70％＝42,000
    元）。被告丙○○為連帶保證人，依約應與被告乙○○就原告上
    開損害負連帶清償責任。又被告乙○○為上述行為之時為限制
    行為能力人，依民法第187條，其法定代理人即被告甲○○、
    丁○○應連帶負損害賠償責任。為此，爰依系爭租約、侵權行
    為、債權讓與及連帶保證之法律關係請求被告負連帶損害賠
    償責任等語。並聲明：被告應連帶給付原告461,700元，及
    自起訴狀繕本送達翌日起至清償日止，按週年利率百分之5
    計算之利息。
三、被告未於言詞辯論期日到場，亦未提出書狀作何聲明或陳述
    。
四、原告主張之事實，業據提出系爭租約、彰化縣警察局道路交
    通事故當事人登記聯單、初步分析研判表、道路交通事故現
    場圖、委託書、收據及估價單為證，並據本院依職權向彰化
    縣警察局和美分局調閱本件道路交通事故卷宗，核閱屬實，
    而被告已於相當時期受合法之通知，未於言詞辯論期日到場
    ，亦未提出書狀爭執，依民事訴訟法第280條第3項準用同法
    第1項規定，視同自認，是應認原告之主張為真實。
五、原告得請求之金額：
　㈠系爭車輛修復費用：
　　按不法毀損他人之物者，應向被害人賠償其物因毀損所減少
    之價值，為民法第196條所明定。而所謂請求賠償物被毀損
    所減少之價額，得以修復費用為估定標準，但以必要者為限
    ，例如修理材料以新品換舊品，應予折舊（參見最高法院77
    年度第9次民事庭會議決議）。經查，原告主張系爭車輛338
    ,700元，包含零件費用為223,900元、工資費用為71,200元
    、塗裝費用43,600元等情，業據其提出估價單為證，依前揭
    說明，系爭車輛之修復既以新零件更換被毀損之舊零件，自
    應將零件折舊部分予以扣除。而依行政院所頒「固定資產耐
    用年數表」及「固定資產折舊率表」之規定，租賃小客車之
    耐用年數為5年，依定率遞減法每年折舊369/1000，且固定
    資產提列折舊採用定率遞減法則者，以1年為計算單位，其
    使用期限未滿1年者，按實際使用之月數相當於全年之比例
    計算之，不滿1月者，以1月計，其最後1年之折舊額，加歷
    年折舊累計額，其總和不得超過該資產成本原額之9/10。準
    此，系爭車輛出廠日為103年1月，有車號查詢車籍資料足憑
    （本院卷第145頁），至事故發生日即110年10月20日止，實
    際使用年數已逾5年，故系爭車輛零件費用扣除折舊後之費
    用為22,390元（計算式：223,900×1/10＝22,390元），並加
    計工資費用71,200元、塗裝費用43,600元，原告得請求之車
    輛修復費用應為137,190元（計算式：22,390＋71,200＋43,60
    0＝137,190）。
  ㈡系爭租約第9條第2項規定：因可歸責於乙方（承租人）之事
    由致本車輛損壞者，乙方除照市價賠償外，修理期間在10日
    以內者，並應償付該期間百分之90租金；在11日以上15日以
    內者，並應償付該期間百分之80之租金；在16日以上者，並
    應償付該期間百分之70之租金，但修理期間之計算，最長以
    30日為限。原告主張系爭車輛維修3個月，被告應賠償原告
    該期間百分之70租金，且以30日計算，總計為42,000元（計
    算式：租金2,000元×30日×70％＝42,000元），有系爭租約在
    卷可參；另原告已支付禾瑪公司營業損失81,000元，有收據
    影本1紙可證（本院卷第45頁），此部分之請求，應予准許
    。
  ㈢綜上，原告得請求之金額合計260,190元(計算式：137,190＋4
    2,000＋81,000＝260,190），逾此範圍之請求，即無理由。
六、按無行為能力人或限制行為能力人，不法侵害他人之權利者
    ，以行為時有識別能力為限，與其法定代理人連帶負損害賠
    償責任；前項情形，法定代理人如其監督並未疏懈，或縱加
    以相當之監督，而仍不免發生損害者，不負賠償責任，民法
    第187條第1項前段、第2項定有明文。本件被告乙○○係91年1
    0月生，有戶籍謄本在卷可參（本院卷第71頁），是被告乙○○於上開侵權行為時，尚未滿20歲，為限制行為能力人，而
    被告甲○○、丁○○為乙○○之法定代理人，有上開戶籍謄本可憑
    ，且被告甲○○、丁○○迄未舉證證明對被告乙○○之監督並未疏
    懈，或縱加以相當之監督，而仍不免發生損害，則原告依民
    法第187條請求被告甲○○、丁○○就被告乙○○上開賠償金額各
    與被告乙○○負連帶賠償之責，亦屬有據。另原告雖請求被告
    4人連帶賠償，惟限制能力人之法定代理人間，及其餘保證
    人間並無負連帶責任之意思表示或法律規定，是並無連帶賠
    償之責任，僅負所謂不真正連帶債務責任。是苟其一被告已
    履行給付義務，其他被告即可免其給付之義務，原告請求被
    告4人均連帶賠償，尚非有據。
七、按給付無確定期限者，債務人於債權人得請求給付時，經其
    催告而未為給付，自受催告時起，負遲延責任，其經債權人
    起訴而送達訴狀者，與催告有同一之效力；遲延之債務，以
    支付金錢為標的者，債權人得請求依法定利率計算之遲延利
    息；應付利息之債務，其利率未經約定，亦無法律可據者，
    週年利率為百分之5，民法第229條第2項、第233條第1項前
    段、第203條分別定有明文。本件原告併請求被告給付自起
    訴狀繕本送達翌日即111年6月24日起（本院卷第79至83頁）
    ，均至清償日止，按週年利率百分之5計算之利息，亦屬有
    據，併應准許。
八、綜上所述，原告系爭租約及連帶保證之法律關係，請求被告
    乙○○、丙○○連帶給付260,190元，及自111年6月24日起至清
    償日止，按週年利率百分之5計算之利息，並依民法第187條
    第1項前段規定，請求被告甲○○、丁○○與被告乙○○連帶給付
    ，為有理由，應予准許。而上開原告請求應准許部分，被告
    之給付因分屬連帶與不真正連帶，是其中一被告如為一部或
    全部之清償者，其他被告於其給付範圍內，應同免責任，是
    併宣告如主文第3項所示。逾此範圍之請求，則為無理由，
    應予駁回。
九、本件係就民事訴訟法第427條第1項訴訟適用簡易程序所為被
    告敗訴之判決，依同法第389條第1項第3款規定，應依職權
    宣告假執行。
十、訴訟費用負擔之依據：民事訴訟法第79條、第85條第2項。
中　　華　　民　　國　　111 　年　　11　　月　　2 　　日
                  彰化簡易庭  法    官  簡鈺昕
以上正本係照原本作成。
如不服本判決，應於送達後20日內，向本院提出上訴狀並表明上
訴理由，如於本判決宣示後送達前提起上訴者，應於判決送達後
20日內補提上訴理由書（須附繕本）。　
中　　華　　民　　國　　111 　年　　11　　月　　2 　　日
                              書 記 官  梁高賓